

CONTATO

(61) 3084-7778 / 98153-2444 celiadsousa@gmail.com Rua 3 Norte - Águas Claras

FORMAÇÃO

UDF Centro Universitário
Gestão de Recursos Humanos
4 semestre

PERFIL

Extremamente motivada para desenvolver constantemente minhas habilidades e crescer profissionalmente.

Maricélia Sousa

ASSITENTE ADMINISTRATIVO/DEPARTAMENTO PESSOAL

QUALIFICAÇ $\tilde{O}ES$

Vivência de 6 anos nas rotinas de assistente administrativo e de departamento pessoal, com experiência administrativa generalista. Atuando com agenda gerencial, controle de fluxo de documentos e toda rotina de escritório. Experiência em elaboração de folha de pagamento, desde o processo de admissão até o processo rescisório. Capacidade de administrar um grande volume de tarefas, definindo prioridades.

Sempre desenvolvendo e implementando rotinas de atividades diárias, que resultem num aumento de eficiência e produtividade da empresa.

HISTÓRICO PROFISSIONAL

STD SISTEMAS TÉCNICOS DIGITAIS S/A **ASSISTENTE DE DEPARTAMENTO PESSOAL**04/2012 - 02/2018

- Processo de Admissão
- Controle de Contratos, determinados, estagiários, menor aprendiz e PJ.
- Cálculo de Folha de Pagamento
- Controle e Pagamento de Férias
- Controle e Apontamento de Folha de Ponto eletrônico
- Administração dos Benefícios e suas políticas
- Trabalho da CIPA
- Acompanhamento da Convenção Coletiva de Trabalho

- Recolhimento e Pagamento de Taxas Sindicais e Assistenciais
- Controle de ASO's, EPI's, NR10 e demais documentos de Medicina e Segurança do Trabalho
- Processo de Rescisão Contratual Preposto em Homologações
- Recolhimento dos encargos trabalhistas
- Envio do CAGED, RAIS E DIRF
- Experiências nos sistemas TOTVS e ERP
- Auxilio em todo processo de Recrutamento e Seleção
- Anúncio de vagas disponíveis nos canais usados pela empresa
- Filtragem de currículos e marcação de entrevistas
- Contato de Feedback, negativo e positivo
- Auxilio e organização nas entrevistas e dinâmicas
- Suporte Administrativo na área de Treinamento e Desenvolvimento
- Apresentação de funcionários na empresa, avaliação de desempenho
- Pesquisa de Clima Organizacional
- Responsável por toda a comunicação entre empresa e funcionários
- Através da minha experiência profissional, apliquei minhas habilidades para melhoria continua dos processos da empresa

STD SISTEMAS TÉCNICOS DIGITAIS S/A

AUXILIAR ADMINISTRATIVO

09/2011 - 03/2012

- Suporte administrativo nas áreas de administração, financeiro, recepção, qualidade e comercial
- Preparar relatórios de reuniões da diretoria
- Confeccionar formulários, planilhas, organogramas e correspondências
- Recepcionar fornecedores, clientes e gerentes de bancos
- Controlar prazos de serviços de manutenção e conservação da empresa
- Organização de todo o arquivo da área administrativa, financeira e qualidade da empresa, inclusive o arquivo morto
- Serviços de cobrança via telefone e e-mail
- Secretariar reuniões e viagens da diretoria
- Substituição no período de férias do setor financeiro, realizando toda atividade demandada nesse período
- Substituição no período de licença maternidade e férias da administradora da empresa, desenvolvendo todas as atividades demandadas a ela nesse período

LOJAS EVEREST

AUXILIAR DE CREDIÁRIO/CAIXA

11/2009 - 05/2011

- Cadastro de clientes junto à empresa
- Análise de crédito e negociação de débitos
- Responsável por acompanhar o fechamento da venda, conferir mercadorias, marcar e etiquetar, conferir preços tanto de custos quanto de venda,
- Fazer o fechamento do dia referente à movimentação financeira do caixa
- Serviço de banco

FIC PROMOTORA DE VENDAS OPERADORA COMERCIAL

09/2006 - 01/2008

- Cadastro de clientes junto à empresa
- Fazer contato com o cliente através de telemarketing oferecendo e vendendo produtos financeiros
- Atendimento ao público
- Emissão de cartões
- Organização e fechamento mensal de contratos para envio de malote juntamente a empresa

CURSOS

MOTIVAÇÃO NAS ORGANIZAÇÕES - FGV - 11/2018
ESOCIAL-MP - TOTVS - 05/2016
CIPA - BSB MED - 09/2015
GESTÃO DE QUALIDADE - IPED - 05/2014
DEPARTAMENTO PESSOAL MODELO - RHCURSOS - 03/2012
GESTÃO DE PESSOAS - FECOMÉRCIO - 10/2011
INFORMÁTICA - NEW WORLD - 11/2005